【裁判字號】    97,審訴,1958
【裁判日期】    970926
【裁判案由】    毒品危害防制條例
【裁判全文】
臺灣桃園地方法院刑事判決            97年度審訴字第1958號
公  訴  人  臺灣桃園地方法院檢察署檢察官
被      告  甲○○
上列被告因毒品危害防制條例案件，經檢察官提起公訴（97年度
毒偵字第2416號），被告於準備程序進行中為有罪陳述，經本院
合議庭裁定由受命法官獨任進行簡式審判程序，判決如下：
    主  文
甲○○施用第一級毒品，累犯，處有期徒刑捌月，扣案海洛因壹
包含袋(驗餘毛重零點伍壹公克)沒收銷燬之。
    事  實
一、甲○○前於民國87年間因施用毒品案件，經本院以87年度毒
    聲字第3012號裁定送觀察、勒戒，因認無繼續施用毒品之傾
    向，於87年12月19日釋放出所，並經臺灣桃園地方法院檢察
    署檢察官以87年度偵字第 17559號為不起訴處分確定。復於
    91年間又因施用毒品案件，經臺灣新竹地方法院以91年度毒
    聲字第 875號裁定送觀察、勒戒，因認無繼續施用毒品之傾
    向，於91年 9月20日釋放出所，並經臺灣新竹地方法院檢察
    署檢察官以91年度毒偵字第1126號為不起訴處分確定。又於
    93年間因施用毒品案件，經本院以94年度訴字第 247號判決
    判處有期徒刑 7月確定；另於94年間因施用毒品案件，經本
    院以94年度桃簡字第1198號判決判處有期徒刑 3月確定；上
    開二罪嗣經本院以95年度聲字第 367號裁定合併定應執行有
    期徒刑8月確定，甫於95年5月31日縮刑期滿執行完畢。詎仍
    未戒除毒癮，又於97年5月1日晚上 8時許，在桃園縣大園鄉
    ○○村○○○街51號住處，以針筒注射方式施用第一級毒品
    海洛因1次。嗣於97年5月2日下午2時50分許，在桃園縣桃園
    市○○路與大業路口，為警查獲，並扣得毒品海洛因 1包 (
    驗餘毛重0.51公克)。
二、案經桃園縣政府警察局移送臺灣桃園地方法院檢察署檢察官
    偵查起訴。
    理  由
一、本件被告所犯係死刑、無期徒刑、最輕本刑為三年以上有期
    徒刑以外之罪，其於準備程序中就被訴事實為有罪之陳述，
    經法官告知簡式審判程序之旨，並聽取公訴人、被告之意見
    後，本院認為適宜由受命法官獨任進行簡式審判程序，合先
    敘明。
二、上開犯罪事實，業據被告甲○○於警詢、偵訊及本院審理時
    均坦承不諱，而被告為警查獲所採尿液經送驗，呈鴉片類陽
    性反應，另扣案之白粉 1包，經送驗後，確含有第一級毒品
    海洛因之成分，有臺灣檢驗科技股份有限公司出具之濫用藥
    物尿液檢驗報告、桃園縣政府警察局被採尿人尿液暨毒品真
    實姓名與編號對照表、臺灣檢驗科技股份有限公司濫用藥物
    檢驗報告各 1份附卷可參，足認被告之自白與事實相符。本
    件事證明確，被告犯行堪以認定，應予論罪科刑。
三、另按毒品危害防制條例於92年7 月9 日修正公布，自93年 1
    月9 日施行，而依修正後之規定，僅限於「初犯」及「5 年
    後再犯」2 種情形，始應先經觀察、勒戒或強制戒治程序。
    倘被告於5年內已再犯，經依法追訴處罰，縱其第3次（或第
    3 次以上）再度施用毒品之時間，在初犯經觀察、勒戒或強
    制戒治執行完畢釋放5年以後，已不合於「5年後再犯」之規
    定，且因已於「5 年內再犯」，顯見其再犯率甚高，原實施
    觀察、勒戒或強制戒治，已無法收其實效，即應依該條例第
    10條處罰（最高法院95年度第 7次刑事庭會議決議參照）。
    經查，本件被告於前案觀察、勒戒執行完畢後 5年內，即再
    犯施用毒品案件，經本院分別以 94年度訴字第247號、94年
    度桃簡字第1198號判決判處有期徒刑7月、3月確定；有臺灣
    高等法院被告前案紀錄表在卷足憑，是本件被告施用毒品犯
    行雖已在前案觀察、勒戒執行完畢 5年後，依上開說明，自
    應追訴處罰。核被告所為，係犯毒品危害防制條例第10條第
    1 項之施用第一級毒品罪。被告持有第一級毒品海洛因後，
    進而施用，其持有之低度行為應被其施用之高度行為所吸收
    ，不另論罪。末查，被告有事實欄所載之科刑及執行紀錄，
    有臺灣高等法院被告全國前案紀錄表可稽，其於有期徒刑執
    行完畢後 5年內，故意再犯本件有期徒刑以上之罪，為累犯
    ，應依法加重其刑。爰審酌被告前已有施用毒品前科，於本
    件復另行施用毒品，顯見其意志不堅，缺乏勒戒動機，其施
    用毒品足以導致精神障礙、性格異常，甚至造成生命危險，
    戕害一己之身體健康，惟念其犯後尚能坦承犯行等一切情狀
    ，量處如主文所示之刑。扣案之第一級毒品海洛因 1包（驗
    餘毛重0.51公克），為違禁物，又依現行檢驗方式乃以刮除
    方式為之，包裝袋上仍會摻殘若干毒品無法分離，應依毒品
    危害防制條例第18條第 1項前段宣告沒收銷燬。
據上論斷，應依刑事訴訟法第273 條之1 第1 項、第299 條第 1
項前段、毒品危害防制條例第10條第1項、第18條第1項前段，刑
法第11條、第47條第1項，判決如主文。
本案經檢察官顏世翠到庭執行職務。
中    華    民    國    97    年     9    月    26    日
                    刑事庭  法  官  林孟宜
以上正本證明與原本無異。
如不服本判決，應於判決送達後10日內向本院提出上訴狀（應附
繕本），其未敘述上訴理由者，應於上訴期間屆滿後20日內補提
理由書狀於本院，上訴於臺灣高等法院。
                            書記官  洪明媚
中    華    民    國    97    年     9    月    26    日
附錄本案論罪科刑法條：
毒品危害防制條例第10條規定：
施用第一級毒品者，處6 月以上5 年以下有期徒刑。
施用第二級毒品者，處3 年以下有期徒刑。


司法院資訊處製作；財團法人民間司法改革基金會備份。
